【裁判字號】    98,易,384
【裁判日期】    980409
【裁判案由】    竊盜
【裁判全文】
臺灣臺南地方法院刑事判決               98年度易字第384號
公  訴  人  臺灣臺南地方法院檢察署檢察官
被      告  乙○○
            丙○
上列被告因竊盜案件，經檢察官提起公訴（九十八年度偵字第
二八一五號），本院判決如下：
    主  文
乙○○共同犯竊盜罪，累犯，處有期徒刑壹年陸月。
丙○共同犯竊盜罪，累犯，處有期徒刑壹年拾月。
    事  實
一、乙○○曾犯附表一之一編號1、2所示三罪，經定執行刑為有
    期徒刑一年，於九十四年十月二十一日執行完畢；復再犯附
    表一之一編號3至6所示四罪，經減刑後定執行刑為有期徒刑
    一年八月，甫於九十六年七月十七日執行完畢出監（以上詳
    如附表一之一所示）。丙○曾犯附表二之一編號1、2所示二
    罪，經定執行刑為有期徒刑八年十月，於九十二年十一月二
    十一日執行完畢；復再犯附表二之一編號3、4所示三罪，經
    減刑後定執行刑為有期徒刑八月十五日，於九十五年十一月
    十日執行完畢；又犯附表二之一編號5所示二罪，經減刑後
    定執行刑為有期徒刑六月，甫於九十六年八月十日執行完畢
    （以上詳如附表二之一所示）。
二、詎乙○○、丙○均不知悔改，共同基於意圖為自己不法之所
    有之犯意聯絡，於民國九十七年五月十八日上午十一時十三
    分許，由乙○○騎乘車號：L8G-037號重型機車附載丙○，
    至臺南縣永康市○○街196巷1號保安宮後，由乙○○進入保
    安宮內，竊取銅製花瓶四個、淨香爐一個、銅製杯架一個，
    丙○則在外把風，得手後，乙○○旋即走出保安宮外，由丙
    ○騎乘上開機車搭載逃逸，並隨即前往臺南縣永康市○○路
    218號黃東和所經營之資源回收場，將上開竊得之物品，以
    新臺幣（下同）九百元之價格，出售予不知情之黃東和，再
    以變賣所得之九百元，購買毒品共同施用。嗣經警調閱保安
    宮監視器畫面，始循線查獲乙○○、丙○。
三、案經臺南縣警察局永康分局報告臺灣臺南地方法院檢察署檢
    察官偵查起訴。
    理  由
壹、證據能力部分
一、按刑事訴訟法第一百五十九條之五規定：「被告以外之人於
    審判外之陳述，雖不符前四條之規定，而經當事人於審判程
    序同意作為證據，法院審酌該言詞陳述或書面陳述作成時之
    情況，認為適當者，亦得為證據。」、「當事人、代理人或
    辯護人於法院調查證據時，知有第一百五十九條第一項不得
    為證據之情形，而未於言詞辯論終結前聲明異議者，視為有
    前項之同意。」，其立法理由在於傳聞證據未經當事人之反
    對詰問予以核實，乃排斥其證據能力。惟當事人如放棄對原
    供述人之反對詰問權，於審判程序表示同意該等傳聞證據可
    作為證據，此時，法院除認該傳聞證據欠缺適當性外，自可
    承認其證據能力。又當事人、代理人或辯護人於調查證據時
    ，知有刑事訴訟法第一百五十九條第一項不得為證據之情形
    ，卻表示「對於證據調查無異議」、「沒有意見」等意思，
    而未於言詞辯論終結前聲明異議者，應視為已有將該等傳聞
    證據採為證據之同意（最高法院九十四年度台上字第二九七
    六號判決意旨參照）。次按被告以外之人於偵查中向檢察官
    所為之陳述，除顯有不可信之情況者外，得為證據，亦為刑
    事訴訟法第一百五十九條之一第二項所明定。
二、本件共同被告乙○○警詢供述，對於被告丙○屬被告以外之
    人審判外之陳述，證人即被害人保安宮長老甲○○、資源回
    收場負責人黃東和於警詢之證述，對於被告乙○○、丙○亦
    屬審判外之陳述，就上開證述之證據能力，業經被告乙○○
    、丙○於本院審理時均表示「無意見」，並捨棄詰問證人甲
    ○○、黃東和（本院卷第77頁），且迄至言詞辯論終結前均
    未就各該證據能力聲明異議，揆諸前揭說明，應視為已有將
    該警詢之傳聞證據採為證據之同意，本院審酌共同被告乙○
    ○及證人甲○○、黃東和警詢陳述均為其親身經歷之事實，
    且全程錄音，有台南縣警察局永康分局偵訊錄音帶附卷，復
    無事證足認係公務員違法蒐證取得之證據，均認屬適當，並
    經本院於審理期日依法進行調查、辯論，依刑事訴訟法第一
    百五十九條之五規定，自均有證據能力。
三、另共同被告乙○○於偵查中以證人身分所為證述，業經具結
    ，所述與其警詢證言大致相符，並經全程錄音，亦有偵訊錄
    音光碟附卷，尚無顯不可信之情形，並經本院審理時以證人
    身分到庭具結作證，賦予被告丙○得行使詰問權，依刑事訴
    訟法第一百五十八條之三、第一百五十九條之一第二項之規
    定，對於被告丙○自有證據能力，合先說明。
貳、得心證之理由
一、被告乙○○部分
    訊之被告乙○○對於上揭犯罪事實，業於警詢、偵查與本院
    審理時供承在卷，核與證人甲○○、黃東和警詢證述情節相
    符，並有警方在台南縣永康市○○街196巷1號保安宮現場勘
    查照片四張、保安宮外監視錄影翻拍照片四張可資佐證，被
    告乙○○自白核與上開事證相符，犯行堪以認定。
二、被告丙○部分
    (一)訊之被告丙○則矢口否認犯行，辯稱：當天是乙○○騎機
      車載伊回家，途經保安宮，乙○○進入保安宮，伊在外面
      拜拜等候，嗣乙○○自保安宮內拿出一袋物品，伊將他載
      走，伊不知乙○○在保安宮裡面作什麼云云。
    (二)被告丙○與乙○○於九十七年五月十八日上午十一時十三
      分許，共乘車號：L8G-037號重機車至台南縣永康市○○
      街196巷1號保安宮，乙○○進入保安宮下手竊取銅製花瓶
      四個、淨香爐一個、銅製杯架一個，裝入在保安宮內取得
      之透明塑膠袋後，走出保安宮，由在外等候之被告丙○騎
      乘上開機車搭載乙○○至台南縣永康市○○路218號黃東
      和所經營之資源回收場，將上開竊得之物品，以九百元之
      價格，出售予不知情之黃東和等事實，業經共同被告乙○
      ○、證人即保安宮長老甲○○、資源回收場負責人黃東和
      等分別於警詢、偵查中證述在卷，並有警方在保安宮之勘
      查照片四張與保安宮外監視錄影翻拍照片四張附卷可資佐
      證，此部分事實亦為被告丙○所不爭執，自堪信為真實。
    (三)被告丙○雖矢口否認犯行，並以前揭情詞置辯，惟查：
      1.證人即共同被告乙○○於警詢時業經證述：「（你竊取
        物品時，有無共犯？）我與丙○共同行竊物品」、「我
        先上保安宮內之廁所後，我侵入行竊物品，丙○知道我
        欲準備行竊，丙○於機車上幫我把風，竊取物品後由丙
        ○駕駛車輛L8G-037號乘載我往永康市○○○路（西向
        東）方向逃逸」等語（參見警卷第2-3頁），其於偵查
        中復結證稱：「我一個人進去偷，丙○在外把風」、「
        （問：你偷完東西後是何人騎機車？）是丙○騎機車載
        我離開現場」等語（見偵查卷第9頁），其於本院審理
        時經檢察官詰問：「把風是何意？」，其答以：「把風
        就是在某一種情況下，一個人進去裡面犯案，另外一個
        在外面看有無警察來，避免事跡敗露」（本院卷第56
        頁），顯見其對「把風」之作為係警戒放哨，以免同夥
        事跡敗露，尚無誤解「把風」之意義甚明，參以其於本
        院審理時復供述警詢筆錄係依其自己意思陳述，警方並
        無施以強暴、脅迫、利誘等情（本院卷第87、91頁），
        則其警詢陳述之任意性，應可認定，互核其警詢陳述與
        偵查中結證所述情節，前後一致。再對照監視錄影翻拍
        照片（警卷第19-20頁）所示，乙○○手持一袋物品自
        保安宮走出跨坐上等候在外由被告丙○騎乘之機車離去
        ，編號8照片清楚可見乙○○竊取之銅製花瓶、杯架，
        係以透明塑膠袋裝成一大包，夾放在二人共乘機車之間
        ，偏向右側，置於乙○○跨坐機車後座之右腿上，以右
        手自上方扶住，塑膠袋之體積高度約至乙○○肩部高，
        以肉眼清楚可見透明袋內之銅製花瓶、杯架，核與乙○
        ○前開證述情節，並無不符，是共同被告乙○○於警詢
        及偵查結證稱：與被告丙○共同行竊，被告丙○在外把
        風，由乙○○進入保安宮下手行竊，得手後由丙○以機
        車搭載離去之事實，堪信為真實。
      2.其次，被告丙○與乙○○共同自保安宮竊取銅製花瓶、
        杯架等物得手後，由被告丙○騎乘機車搭載乙○○至台
        南縣永康市○○路218號黃東和所經營之資源回收場，
        變賣予不知情之黃東和，得款九百元，由二人購買毒品
        共同施用一節，業據共同被告乙○○於警詢、偵查中證
        述明確，雖其於警詢時稱：與丙○共同把贓物變賣九百
        元後二人平分各得四百五十元，並未陳述共同施用毒品
        （警卷第3頁），嗣於偵查中結證稱：「賣九百元，拿
        去買毒品共同施用」（偵查卷第9頁），然參以渠二人
        既以變賣所得九百元購買毒品共同施用，則乙○○於警
        詢中稱二人就變賣所得平分各得四百五十元等情，尚無
        矛盾，且乙○○在偵查中另以被告身分供述：「900 元
        就拿去買海洛因毒品，買回來之後，我們兩個共同使用
        海洛因毒品」等語（同上偵查卷第9頁），與其偵查中
        結證所述一致，而乙○○於九十七年五月十九日下午三
        時許回溯二十四小時內施用毒品海洛因，為台灣台南地
        方法院檢察署觀護人告發並經檢察官起訴，為本院九十
        七年度訴字第一四二八號判處有期徒刑十月確定，有台
        灣高等法院被告乙○○前案紀錄表與該確定判決附卷可
        稽，而被告丙○於九十七年間因多次施用海洛因，分別
        為本院九十七年度訴字第一三一六號判處有期徒刑一年
        二月、九十七年度訴字第一四七○號判處有期徒刑一年
        、九十七年度訴字第一六五五號判處有期徒刑十月確定
        ，亦有台灣高等法院被告丙○前案紀錄表與各該確定判
        決附卷可稽，其二人均有施用毒品海洛因惡習至明，故
        乙○○所述以銷贓所得購買海洛因共同施用一節，尚非
        無據，堪可採信。再查，乙○○警詢中證稱：「丙○從
        保安宮離開，就騎機車直接到資源回收場，把竊得的銅
        製品賣掉。」（偵查卷第9頁），此與被告丙○警詢供
        述：「乙○○稱我有東西要賣，問我是否知道有處所有
        回收場可變賣，我便帶乙○○至我住處附近的資源回收
        場」（警卷第7頁），其於本院審理時復供述：「我騎
        車載他（指乙○○）進去，他跟老闆在那邊賣東西，我
        一直在機車上」、「（是否認識黃東和？）認識，黃東
        和住在我們家附近，我們經過都會打招呼」等語（本院
        卷第90頁），足見被告丙○認識證人黃東和，且與黃東
        和之資源回收場有地緣關係，因此項關係，乃由被告丙
        ○騎乘機車引領至黃東和之資源回收場變賣贓物，並以
        之購買毒品共同施用至明。
      3.又依共同被告乙○○審理中證述：「（你從機車下來之
        後，你進去廟裡面幾次？）進去、出來兩三次」、「（
        為何進去出來兩三次，在做何事？）拿一些花瓶、杯架
        」、「（你偷的那些花瓶、杯架是分兩三次拿出來的？
        ）是的」、「（你拿出來之後放在那裡？）放在廟的後
        方」、「（你拿出來之後，誰幫你看著？）廟的右邊有
        一條通到後面，我先放在通道的地上，沒有人幫我看」
        、「（你放在那邊，丙○距離那個地方多遠？）差不多
        15-20公尺左右」、「（所以丙○也有看到你拿東西放
        在那邊嗎？）應該是有」、「（為何你要分這麼多次拿
        ？）因為有的花瓶比較大，我沒有辦法一次拿」、「（
        放在通道上的那些東西，你最後是如何拿到機車上的？
        ）用一個塑膠袋裝一裝，一次拿到機車上」等語（本院
        卷第84-85頁），足見因所竊取之物品體積、數量均不
        小，乙○○係分次自廟內竊出後，暫放置於通往廟後通
        道上，最後再以透明塑膠袋一次裝袋，該處距離被告丙
        ○把風處僅約十五至二十公尺，且為丙○可見之處。復
        參以乙○○於本院審理時另證述：「（你跟這間廟有何
        關係？）毫無關係」、「（丙○是否知道你跟這間廟有
        何關係？）都不知道，也沒有問」、「（那丙○不會覺
        得奇怪，你從廟裡拿那麼多花瓶、杯架出來？）丙○沒
        有問」等語（本院卷第85頁）、「（你進入時空手，出
        來外面時手上帶著竊盜的物品就是以透明塑膠袋裝著一
        大包，丙○沒有問你為何會有那包東西嗎）沒有」、「
        （在你行竊得手坐上丙○騎的機車時，你有與丙○說什
        麼嗎）沒有」（本院卷第79-80頁），對照被告丙○供
        承：「（乙○○與這間保安宮有何關係？）我不知道」
        等語，可見其二人與保安宮均無任何關聯，被告丙○亦
        坦承乙○○自廟內取出銅製花瓶、杯架等物時，並未詢
        問其來源（本院卷第92頁），則被告二人與保安宮既無
        任何關聯，僅係臨時行經該處，乙○○即進入廟內行竊
        ，將廟內銅製品分次攜出放置在距丙○僅十五至二十公
        尺的通道處，且為丙○可見之處，再以透明塑膠一次裝
        袋攜出，並囑丙○騎車前往資源回收場變賣，依一般人
        之知識經驗，應可高度懷疑所攜出之物品恐涉及不法，
        依常情應會加以詢問來源，然被告丙○非但未阻止乙○
        ○之竊盜行為，對乙○○所攜出明顯屬於廟產之銅製品
        來源竟未為任何詢問，反配合騎車搭載離去，前往銷贓
        並分贓，依上開事證與經驗法則，已足徵被告丙○、乙
        ○○二人共同竊盜至明，被告丙○抗辯不知乙○○進入
        廟內作何事云云，顯係卸責之詞，委無足採，其竊盜犯
        行，亦足堪認定。
    (四)至被告乙○○於本院審理時經具結後翻異前詞，所為下列
      證述，要屬臨訟迴護被告丙○之詞，難認為真實可採，臚
      陳如下：
      1.乙○○於本院審理時固坦承其進入廟內行竊，然改稱：
        「丙○並不知情」、「去保安宮就是由丙○搭載」云云
        （本院卷第78頁），惟查，乙○○於九十七年五月十九
        日案發翌日警詢中業經供述：「我駕機車L8G-037號載
        丙○至台南縣永康市○○街196巷1號，我先上保安宮內
        之廁所後，我侵入行竊物品，丙○知道我欲準備行竊，
        丙○於機車上幫我把風」（警卷第3頁），嗣於九十八
        年二月二十四日檢察官偵查中供述：「由我進去偷竊，
        丙○在外把風」，復具結證稱：「我一個人進去偷，丙
        ○在外把風」（偵查卷第9頁），則其警詢至檢察官偵
        查相隔達八個月，所述前後仍屬一致，其警詢所述由其
        騎車搭載丙○至保安宮一節，亦與被告丙○警詢時稱：
        「我是在路上碰到乙○○騎乘重機車L8G-037號，我麻
        煩乙○○順路載我回家」等語相符，是乙○○上開警詢
        與偵查中所述堪可採信，本院嗣於九十八年三月二十六
        日審理同時提解被告二人到庭訊問，乙○○始翻異前詞
        改稱：被告丙○對其進入行竊一節不知情云云，顯屬事
        後附合被告丙○之詞，不足採信。
      2.乙○○於本院審理時改稱：「賣完的東西，丙○有向我
        借三百元」、「我交三百元給他，丙○回他家，我再自
        己騎車回家，到了下午三點，我才單獨外出購買毒品」
        ，並稱所購得之毒品，係「在家裡自己施用」、「丙○
        沒有一起施用」云云（本院卷第82頁），惟查，乙○○
        於偵查中以被告身分供述：「賣得九百元，九百元就拿
        去買海洛因毒品，買回來之後，我們兩個共同使用海洛
        因毒品」，同日偵查中再以證人身分結證稱：「賣九百
        元，拿去買毒品共同施用」，其前後陳述一致，亦未提
        及借款一事，與其警詢所述：「我與丙○共同把贓物變
        賣九百元後二人平分各得四百五十元」等情，亦無矛盾
        ，已見前述，則其審理中翻異前詞，顯意在迴護被告丙
        ○，尚非真實，不足採信。
      3.乙○○於本院審理時改稱：「（當時丙○有無問你要去
        那裡，或你知道丙○要載你去什麼地方，做什麼事嗎？
        ）丙○都不知道，我們也沒有談這件事情，是騎到半路
        我就跟他說把這些東西拿到資源回收場去賣」、「（是
        誰說要去黃東和的資源回收場？）是我要去的，我跟丙
        ○說要如何騎到那裡去」、「我沿路上有指示丙○怎麼
        樣走到那裡去」云云（本院卷第80-81頁），惟查，乙
        ○○於偵查中以被告身分供述：「我從保安宮偷東西出
        來後，是由丙○騎機車載我離開現場，丙○就直接騎到
        資源回收場，將竊得物品賣掉」，並結證稱：「丙○從
        保安宮離開，就騎機車直接到資源回收場，把竊得的銅
        製品賣掉」等語（偵查卷第9頁），此與被告丙○警詢
        供述：「乙○○問我是否知道有處所有回收場可變賣，
        我便帶乙○○至我住處附近的資源回收場」（警卷第7
        頁）、「他只說他要賣東西，問我附近有無資源回收場
        有在收購東西，我就載他至台南縣永康市○○路218號
        資源回收場」、「是我帶乙○○過去資源回收場的沒有
        錯」（偵查卷第18-19頁），被告丙○復於本院審理時
        供述：「認識黃東和」、「黃東和住在我們家附近，我
        們經過都會打招呼」（本院卷第90頁）等語完全一致，
        足見被告乙○○下手行竊得手出保安宮後，即由在外把
        風之被告丙○騎車搭載乙○○直接前往黃東和的資源回
        收場銷贓，且因被告丙○與該資源回收場之地緣關係，
        乃由丙○引領至該處所銷贓，而非如乙○○審理中所述
        ，騎到半路始告知丙○變賣，亦非由乙○○指示丙○騎
        至該資源回收場至明，是乙○○前揭審理中證言，亦非
        真實，均無可採。
      4.綜上，關於被告丙○於本案共同竊盜犯行所參與之在外
        把風、銷贓及以銷贓所得購買海洛因毒品共同施用等事
        實，均據共同被告乙○○於警詢、偵查中供述或結證明
        確，其陳述前後一致，核與監視器翻拍照片無違，亦不
        違反經驗法則，所述部分情節復與被告丙○相關供述相
        符，足為認定被告丙○犯罪事實之依據，乙○○嗣於本
        院審理中所為前揭證言，不惟與卷內事證及被告丙○之
        供述不符，不足為據，已見前述，並經乙○○於本院審
        理時自承：「我今天的陳述有一半是事實」，顯然亦自
        承審理中結證所述部分情節並非真實，其所涉偽證罪嫌
        ，由本院另函送台灣台南地方法院檢察署檢察官偵查。
三、按共同正犯犯意之聯絡並不限於事前有所謀議，即僅於行為
    當時有共同犯意之聯絡者，亦屬之，且其表示之方法，亦不
    以明示通謀為必要，即相互間有默示之合致，亦無不可。又
    共同正犯之成立，祇須具有犯意之聯絡，行為之分擔為已足
    ，並不以每一階段犯行均經參與為必要。上訴人未下手實施
    犯罪，然其於他人實施犯罪之行為繼續中，本於犯意聯絡，
    推由他人實施，仍無卸共同正犯之責（最高法院八十八年度
    台上字第九四六號、九十三年度台上字第五三五號、八十一
    年度台上字第六七六五號裁判要旨參照）。被告二人共乘機
    車行經保安宮，由被告乙○○進入保安宮內下手行竊，被告
    丙○在外把風，騎車接應，得手後再由被告丙○引領至與其
    有地緣關係之資源回收場銷贓變賣，得款九百元購買毒品共
    同施用，核其二人所為，均係犯刑法第三百二十條第一項竊
    盜罪，渠二人間有犯意聯絡，行為分擔，應論以共同正犯。
    查被告乙○○前因犯附表一之一所示之罪，經分別判處有期
    徒刑確定，甫於九十六年七月十七日執行完畢出監（詳附表
    一之一）；被告丙○前犯附表二之一所示之罪，亦分別經判
    處有期徒刑確定，甫於九十六年八月十日執行完畢（詳附表
    二之一），有台灣高等法院被告二人前案紀錄表在卷足憑，
    其等於前案罪刑執行完畢後，五年以內再犯本案有期徒刑以
    上之罪，均為累犯，均應依刑法第四十七條第一項之規定加
    重其刑。審酌被告二人前有竊盜、毒品、詐欺等前案紀錄，
    其累犯後之前案紀錄分別詳如附表一之二、附表二之二所示
    ，亦有台灣高等法院被告前案紀錄表足參，二人均前科累累
    ，素行不良，其等四肢健全，不思憑自己能力賺取所需，竟
    竊取廟產變賣供施用毒品，犯後未與被害人和解，未賠償被
    害人，被告丙○犯後猶矢口否認犯行，被告乙○○雖坦承犯
    行，惟其係因進入廟內下手行竊之事實，為監視錄影機錄下
    ，事證明確，無可辯駁始坦承犯行，復於本院審理中為迴護
    被告丙○附合其抗辯而為不實證言，均難認二人就本案犯行
    有何悔意，不宜從輕量刑，並審酌其二人分別為國中肆業與
    國中畢業之智識程度、所竊得財物價值非鉅暨其犯罪手段、
    所造成被害人之損害等一切情狀，爰分別量處如主文所示之
    刑，以資懲儆。
據上論斷，應依刑事訴訟法第二百九十九條第一項前段，刑法第
三百二十條第一項、第二十八條、第四十七條第一項，刑法施行
法第一條之一，判決如主文。
本案經檢察官林朝文到庭執行職務
中    華    民    國    98    年    4     月     9    日
                  刑事第四庭    法  官  林逸梅
以上正本證明與原本無異
如不服本判決應於收受本判後10日內向本院提出上訴書狀，並應
敘述具體理由。其未敘述上訴理由者，應於上訴期間屆滿後20日
內向本院補提理由書狀（均須按他造當事人之人數附繕本）「切
勿逕送上級法院」。
                                書記官  郭純瑜
中    華    民    國    98    年    4     月    9     日
附錄本案論罪科刑法條：
中華民國刑法第320條
（普通竊盜罪、竊佔罪）
意圖為自己或第三人不法之所有，而竊取他人之動產者，為竊盜
罪，處 5 年以下有期徒刑、拘役或 5 百元以下罰金。
意圖為自己或第三人不法之利益，而竊佔他人之不動產者，依前
項之規定處斷。
前二項之未遂犯罰之。
┌───────────────────────────────────────────┐
│附表一之一（乙○○累犯前案）                                                          │
├──┬────┬─────┬───┬──────┬────┬──────┬──────┤
│編號│案由    │確定判決  │刑  罰│  減刑      │定執行刑│執行完畢日期│備註        │
├──┼────┼─────┼───┼──────┼────┼──────┼──────┤
│1   │毒品危害│93訴455   │7月   │            │        │            │93聲1729    │
│    │防制條例│          │5月   │            │1年     │94年10月21日│定執行刑    │
├──┼────┼─────┼───┤            │        │            │            │
│2   │贓物    │93簡1231  │3月   │            │        │            │            │
├──┼────┼─────┼───┼──────┼────┼──────┼──────┤
│3   │竊盜    │93易666   │1年2月│減為7月     │        │            │            │
├──┼────┼─────┼───┼──────┤        │            │            │
│4   │毒品危害│94訴122   │1年2月│減為7月     │        │            │            │
│    │防制條例│          │      │            │        │            │            │
├──┼────┼─────┼───┼──────┤1年8月  │96年7月17日 │96聲減956   │
│5   │公共危險│94交訴61  │8月   │減為4月     │        │執行完畢出監│            │
├──┼────┼─────┼───┼──────┤        │            │            │
│6   │毒品危害│94簡1579  │6月   │減為3月     │        │            │            │
│    │防制條例│          │      │            │        │            │            │
└──┴────┴─────┴───┴──────┴────┴──────┴──────┘
┌───────────────────────────────────────────┐
│附表一之二（乙○○現執行中之前案）                                                    │
├──┬────┬─────┬──────────┬────┬──────┬──────┤
│編號│案由    │確定判決  │刑  罰              │定執行刑│執行完畢日期│備註        │
├──┼────┼─────┼──────────┼────┼──────┼──────┤
│1   │毒品危害│97訴1013  │ 5月                │        │            │            │
│    │防制條例│          │                    │        │            │            │
├──┼────┼─────┼──────────┤        │            │            │
│2   │竊盜    │97簡2355  │ 4月                │        │            │            │
├──┼────┼─────┼──────────┤        │            │            │
│3   │毒品危害│97訴1428  │ 10月               │        │            │            │
│    │防制條例│          │ 10月               │4年7月  │合併執行中  │左列編號1至 │
├──┼────┼─────┼──────────┤        │            │6共8罪，業經│
│4   │毒品危害│97訴1555  │ 8月                │        │            │本院98年3月4│
│    │防制條例│          │                    │        │            │日98年度聲字│
├──┼────┼─────┼──────────┤        │            │第386號裁定 │
│5   │毒品危害│97訴1685  │ 7月                │        │            │應執行有期徒│
│    │防制條例│          │                    │        │            │刑4年7月    │
├──┼────┼─────┼──────────┤        │            │            │
│6   │毒品危害│97訴2136  │ 10月               │        │            │            │
│    │防制條例│          │ 10月               │        │            │            │
├──┼────┼─────┼──────────┼────┤            ├──────┤
│7   │竊盜    │97簡1675  │ 拘役60日           │        │            │            │
└──┴────┴─────┴──────────┴────┴──────┴──────┘
┌───────────────────────────────────────────┐
│附表二之一（丙○累犯前案）                                                            │
├──┬────┬─────┬───┬──────┬────┬──────┬──────┤
│編號│案由    │確定判決  │刑  罰│  減刑      │定執行刑│執行完畢日期│備註        │
├──┼────┼─────┼───┼──────┼────┼──────┼──────┤
│1   │懲治盜匪│73訴127   │12年  │            │        │            │            │
│    │條例    │73重上訴  │      │            │        │            │編號1、2罪減│
│    │        │1711      │      │            │8年10月 │92年11月21日│刑後定執行刑│
├──┼────┼─────┼───┤            │        │            │8年10月     │
│2   │殺人未遂│73訴821   │4年   │            │        │            │            │
├──┼────┼─────┼───┼──────┼────┼──────┼──────┤
│3   │毒品危害│94訴738   │1年2月│減為7月     │        │            │            │
│    │防制條例│          │4月   │減為2月     │8月15日 │95年11月10日│            │
├──┼────┼─────┼───┼──────┤        │            │            │
│4   │竊盜    │94易981   │3月   │減為1月15日 │        │            │96聲減1409  │
├──┼────┼─────┼───┼──────┼────┼──────┤            │
│5   │毒品危害│95訴1033  │10月  │減為5月     │6月     │96年8月10日 │            │
│    │防制條例│          │ 4月  │減為2月     │        │            │            │
└──┴────┴─────┴───┴──────┴────┴──────┴──────┘
┌───────────────────────────────────────────┐
│附表二之二（丙○現執行中之前案）                                                      │
├──┬────┬─────┬──────────┬────┬──────┬──────┤
│編號│案由    │確定判決  │刑  罰              │定執行刑│執行完畢日期│備註        │
├──┼────┼─────┼──────────┼────┼──────┼──────┤
│1   │毒品危害│97訴774   │ 7月                │        │            │            │
│    │防制條例│          │ 7月                │        │            │            │
│    │        │          │ 7月                │        │            │            │
│    │        │          │ 4月                │        │            │            │
│    │        │          │ 7月                │        │            │            │
│    │        │          │ 4月                │        │            │            │
├──┼────┼─────┼──────────┤        │            │            │
│2   │竊盜    │97易緝54  │ 8月                │        │            │            │
├──┼────┼─────┼──────────┤        │            │            │
│3   │毒品危害│97訴1316  │ 1年2月             │6年9月  │合併執行中  │左列共14罪，│
│    │防制條例│          │ 5月（竊盜）        │        │            │業經本院98年│
│    │竊盜    │          │ 5月（竊盜）        │        │            │2月27日98 年│
├──┼────┼─────┼──────────┤        │            │度聲字第327 │
│4   │毒品危害│97訴1470  │ 1年                │        │            │號裁定應執行│
│    │防制條例│          │                    │        │            │有期徒刑6年9│
├──┼────┼─────┼──────────┤        │            │月          │
│5   │詐欺    │97簡3447  │ 4月                │        │            │            │
├──┼────┼─────┼──────────┤        │            │            │
│6   │毒品危害│97訴1655  │ 10月               │        │            │            │
│    │防制條例│          │ 6月                │        │            │            │
└──┴────┴─────┴──────────┴────┴──────┴──────┘


司法院資訊處製作；財團法人民間司法改革基金會備份。
